臺灣臺北地方法院刑事判決　100年度易字第2461號
公　訴　人　臺灣臺北地方法院檢察署檢察官
被　　　告　鄧子宣
選任辯護人　王玉楚律師
上列被告因詐欺案件，經檢察官提起公訴（100 年度偵字第1614
4 號），被告於準備程序為有罪之陳述，經本院合議庭裁定由受
命法官獨任進行簡式審判程序，判決如下：
    主  文
鄧子宣犯如附表一所示之陸罪，各處如附表一所示之刑。應執行
有期徒刑捌月，如易科罰金，以新臺幣壹仟元折算壹日。緩刑貳
年，並應支付國庫新臺幣參萬元。
    事  實
一、鄧子宣明知其並未從事美容助理工作，亦未報考美容師證照
    ，竟於民國100 年5 月間撥打電話予黃堯章，向黃堯章佯稱
    為「林欣怡」，其獨自一人自南投埔里鎮北上工作，並無任
    何友人，目前從事美容助理工作，願與其交友，以此取信於
    黃堯章而遂行其下列詐欺行為：
  (一)於100 年6 月11日下午某時許，鄧子宣基於為自己不法所有
    之犯意，以門號0000000000號行動電話撥打電話予黃堯章，
    向黃堯章佯稱：需要新臺幣（下同）1 萬元報考美容師證照
    云云，致黃堯章陷於錯誤，於同日下午某時許，在位於臺北
    市松山區兄弟飯店門口，交付1 萬元予鄧子宣。
  (二)於100 年6 月18日下午某時許，鄧子宣基於為自己不法所有
    之犯意，以門號0000000000號行動電話撥打電話予黃堯章，
    向黃堯章佯稱：須繳納2 個月之房租云云，致黃堯章陷於錯
    誤，於同日下午某時許，在位於臺北市松山區之兄弟飯店門
    口，交付1 萬元予鄧子宣。
  (三)於100 年6 月24日某時許，鄧子宣與真實姓名年籍不詳自稱
    「陳子涵」之成年女子共同基於為自己不法所有之犯意聯絡
    ，由鄧子宣以門號0000000000號行動電話撥打電話予黃堯章
    ，向黃堯章佯稱：需要2 萬元購買美容器具云云，致黃堯章
    陷於錯誤，於同日某時許，在臺北市○○區○○路之「星聚
    點KTV 」門口，交付2 萬元予「陳子涵」。
  (四)於100 年6 月27日某時許，鄧子宣與真實姓名年籍不詳自稱
    「林斯彤」之成年女子共同基於為自己不法所有之犯意聯絡
    ，由鄧子宣以門號0000000000號行動電話撥打電話予黃堯章
    ，向黃堯章佯稱：需要1 萬元還債云云，致黃堯章陷於錯誤
    ，於同日某時許，在位於新北市○○區○○路之萊爾富超商
    前，交付1 萬元予「林斯彤」。
  (五)於100 年7 月1 日某時許，鄧子宣與真實姓名年籍不詳之成
    年男子共同基於為自己不法所有之犯意聯絡，由鄧子宣以門
    號0000000000號行動電話撥打電話予黃堯章，向黃堯章佯稱
    ：需要機車以送貨給客戶云云，致黃堯章陷於錯誤，於同日
    某時許，在新北市新莊區某處，交付車牌號碼119-KCP 號普
    通重型機車1 臺予該成年男子。
  (六)於100 年7 月20日某時許，鄧子宣復基於為自己不法所有之
    犯意，以門號0000000000號行動電話撥打電話予黃堯章，向
    黃堯章佯稱：考證照需要6 萬元（起訴書誤繕為3 萬元）請
    模特兒云云，並相約同年月23日下午4 時許先行交付3 萬元
    ，惟黃堯章已發覺有異而事先報警處理，嗣於同年月23日下
    午4 時許，黃堯章以事先備妥之假鈔與鄧子宣相約在臺北市
    中山區○○○路與復興北路（起訴書誤繕為復興南路）口交
    付款項，待鄧子宣向前會面時，即遭在場埋伏之員警當場查
    獲，而未得逞。
二、案經黃堯章訴由臺北市政府警察局松山分局報告臺灣高雄地
    方法院檢察署檢察官偵查起訴。
    理  由
一、本件被告鄧子宣所犯係死刑、無期徒刑、最輕本刑為3 年以
    上有期徒刑以外之罪，其於準備程序就被訴事實為有罪之陳
    述，經本院告知簡式審判程序之旨，並聽取其與檢察官之意
    見後，認無不得或不宜改依簡式審判程序進行之情事，依刑
    事訴訟法第273 條之1 第1 項規定，裁定由受命法官獨任進
    行簡式審判程序，合先敘明。
二、上開犯罪事實，業據被告於本院審理中坦承不諱，核與證人
    即被害人黃堯章於警詢、偵查中之證述大致相符，且有車輛
    詳細資料、門號0000000000、0000000000號行動電話基本資
    料、雙向通聯記錄、車號查詢重型機車車籍資料各1 份在卷
    可稽，足徵被告自自與事實相符，堪以採信。本案事證明確
    ，被告犯行洵堪認定。
三、核被告所為，係犯刑法第339 條第1 項之詐欺取財罪、第
    339 條第3 項、第1 項之詐欺取財未遂罪。被告就事實一(三)
    、(四)、(五)所示之犯行，分別與真實姓名年籍不詳自稱「陳子
    涵」之成年女子、「林斯彤」之成年女子及真實姓名年籍不
    詳之成年男子，具有犯意聯絡及行為分擔，均應論以共同正
    犯。又因無證據證明被告與「陳子涵」、「林斯彤」及其他
    真實姓名年籍不詳之人就事實一(一)、(二)、(六)所示之犯行，俱
    有犯意聯絡及行為分擔；亦無證據證明被告分別與「林斯彤
    」及真實姓名年籍不詳之人、「陳子涵」及真實姓名年籍不
    詳之人，就事實一(三)、(四)所示之犯行，具有犯意聯絡及行為
    分擔，故檢察官認被告與「陳子涵」、「林斯彤」及真實姓
    名年籍不詳之人，就事實一(一)、(二)、(六)所示之犯行，被告與
    「林斯彤」及真實姓名年籍不詳之人，就事實一(三)所示之犯
    行，被告與「陳子涵」及真實姓名年籍不詳之人，就事實一
    (四)所示之犯行，被告與「陳子涵」、「林斯彤」，就事實一
    (五)所示之犯行，均有犯意聯絡及行為分擔，容有未恰，併予
    指明。被告所犯上開二罪，犯意各別，行為互殊，應予分論
    併罰。被告於事實一(六)所示之時間，著手於詐欺行為之實行
    而未得逞，為未遂犯，爰依刑法第25條第2 項規定，減輕其
    刑。本院審酌被告明知其並未從事美容助理工作，亦未報考
    美容師證照，竟一再撥打電話予被害人，分別以繳納美容師
    證照報名費、請模特兒、購買美容器具、繳納房租、還債及
    送貨予客戶為由，向被害人詐取財物，共計詐得5 萬元及重
    型機車1 臺，所為實屬不該，惟念其犯後坦白承認犯行，態
    度良好，且前無任何犯罪紀錄，有臺灣高等法院被告前案紀
    錄表1 份附卷可佐，犯後亦與被害人達成和解，被害人並當
    庭表示希望給予被告自新之機會，另考量事實一(六)所示欲詐
    取之3 萬元，因被害人已察覺有異，而無法得逞，兼衡被告
    教育程度為大學肄業、家庭經濟狀況尚可及詐得之財物價值
    等一切情狀，量處如主文所示之刑，並諭知如主文所示之易
    科罰金折算標準。再審酌被告所犯上開各罪，其犯罪時間集
    中在100 年6 月至同年7 月間，且犯罪手法類似，如以實質
    累加之方式定應執行刑，則處罰之刑度顯將超過其行為之不
    法內涵，而違反罪責相當原則，並考量因生命有限，刑罰對
    被告造成之痛苦程度，係隨刑度增加而生加乘效果，而非以
    等比方式增加，是以隨罪數增加遞減其刑罰之方式，當足以
    評價被告行為之不法性，爰定應執行刑如主文所示，並諭知
    如主文所示之易科罰金折算標準，以示懲儆。末查，被告前
    未曾因故意犯罪受有期徒刑以上刑之宣告，有臺灣高等法院
    被告前案紀錄表1 份在卷可按，其僅因一時失慮致罹刑典，
    且犯後已與被害人達成和解，被害人並表示願意原諒被告，
    信其經此偵、審程序，當知警惕而無再犯之虞，是本院認對
    其所宣告之刑以暫不執行為適當，爰依刑法第74條第1 項第
    1 款之規定，併諭知緩刑2 年，另為期被告日後能謹慎行為
    ，避免再犯，認仍有賦予被告一定負擔之必要，爰依同條第
    2 項第4 款之規定，命被告應向國庫支付3 萬元，以資懲儆
    。至被告所有供本案犯罪所用之門號0000000000號行動電話
    1 支（含SIM 卡1 張），因未扣案，且非屬違禁物，本院認
    尚無沒收之必要；而扣案如附表二所示之物，則與本案並無
    關連，亦不予宣告沒收，併予指明。
據上論斷，應依刑事訴訟法第273 條之1 第1 項、第284 條之1
、第299 條第1 項前段，刑法第28條、第339 條第1 項、第3 項
、第25條第2 項、第41條第1 項前段、第8 項、第51條第5 款、
第74條第1 項第1 款、第2 項第4 款，刑法施行法第1 條之1 ，
判決如主文。
本案經檢察官李元銘到庭執行職務。
中    華    民    國  100     年    10    月    28    日
                  刑事第十三庭    法  官  吳佳樺
上正本證明與原本無異。
如不服本判決應於收受送達後10日內向本院提出上訴書狀，並應
敘述具體理由；其未敘述上訴理由者，應於上訴期間屆滿後20日
內向本院補提理由書（均須按他造當事人之人數附繕本）「切勿
逕送上級法院」。告訴人或被害人如對於本判決不服者，應具備
理由請求檢察官上訴，其上訴期間之計算係以檢察官收受判決正
本之日期為準。
                                  書記官  林碧華
中    華    民    國   100    年    10    月    28    日
附錄本判決論罪之法條：
◎ 中華民國刑法第339 條
（普通詐欺罪）
意圖為自己或第三人不法之所有，以詐術使人將本人或第三人之
物交付者，處5 年以下有期徒刑、拘役或科或併科1 千元以下罰
金。
以前項方法得財產上不法之利益或使第三人得之者，亦同。
前二項之未遂犯罰之。
附表一
┌──┬───────┬─────────────────┐
│編號│犯罪事實      │主文                              │
├──┼───────┼─────────────────┤
│1   │事實一(一)      │鄧子宣犯詐欺取財罪，處有期徒刑貳月│
│    │              │，如易科罰金，以新臺幣壹仟元折算壹│
│    │              │日。                              │
├──┼───────┼─────────────────┤
│2   │事實一(二)      │鄧子宣犯詐欺取財罪，處有期徒刑貳月│
│    │              │，如易科罰金，以新臺幣壹仟元折算壹│
│    │              │日。                              │
├──┼───────┼─────────────────┤
│3   │事實一(三)      │鄧子宣犯詐欺取財罪，處有期徒刑參月│
│    │              │，如易科罰金，以新臺幣壹仟元折算壹│
│    │              │日。                              │
├──┼───────┼─────────────────┤
│4   │事實一(四)      │鄧子宣犯詐欺取財罪，處有期徒刑貳月│
│    │              │，如易科罰金，以新臺幣壹仟元折算壹│
│    │              │日。                              │
├──┼───────┼─────────────────┤
│5   │事實一(五)      │鄧子宣犯詐欺取財罪，處有期徒刑參月│
│    │              │，如易科罰金，以新臺幣壹仟元折算壹│
│    │              │日。                              │
├──┼───────┼─────────────────┤
│6   │事實一(六)      │鄧子宣犯詐欺取財未遂罪，處有期徒刑│
│    │              │貳月，如易科罰金，以新臺幣壹仟元折│
│    │              │算壹日。                          │
└──┴───────┴─────────────────┘
附表二：
┌──┬────────────────┬───┐
│編號│品名                            │數量  │
├──┼────────────────┴───┤
│1   │新臺幣1萬元                             │
├──┼────────────────┬───┤
│2   │門號0000000000號行動電話（序號：│1支   │
│    │000000000000000 ，含SIM卡1張）  │      │
├──┼────────────────┼───┤
│3   │門號0000000000號SIM卡           │1張   │
└──┴────────────────┴───┘